臺灣臺北地方法院刑事判決　　　　　　 96年度交易字第272號
公　訴　人　臺灣臺北地方法院檢察署檢察官
被　　　告　甲○○
　　　　　　　　　　　1號
　　　　　　　　　　（現於台灣台北監獄另案執行中）
上列被告因業務過失傷害案件，經檢察官提起公訴（96年度調偵
字第29號），本院判決如下：
    主  文
甲○○從事業務之人，因業務上之過失傷害人，處有期徒刑月
，如易科罰金，以銀元佰元即新台幣玖佰元折算壹日；減為有
期徒刑壹月又拾伍日，如易科罰金，以銀元佰元即新台幣玖佰
元折算壹日。
    事  實
一、甲○○係以駕駛營業用小客車載送乘客為業，係從事駕駛業
    務之人，於民國九十五年二月一日上午六時四十五分許，駕
    駛車牌號碼九Ａ─七０六號營業用小客車，沿臺北市大安區
    ○○○路三段西往東方向行駛，途經臺北市○○○路○段與
    基隆路二段交岔路口時，本應注意車前狀況，並隨時採取必
    要之安全措施，而依當時天候晴、日間自然光、路面鋪裝柏
    油、乾燥、無缺陷、無障礙物、視距良好，對於車前各人、
    車之動態當能確切掌握等情況，並無不能注意之情事，竟疏
    未注意及此，貿然前行，適有乙○○騎乘車牌號碼ＤＯＴ─
    二九０號輕型機車沿臺北市○○路○段南往北方向直行，正
    通過上開交岔路口，甲○○煞車不及，所駕駛之營業小客車
    前車頭撞擊乙○○騎乘上開輕型機車左後側車身，致使乙○
    ○人車倒地，並而受有右膝挫傷、臀部挫傷之傷害。甲○○
    於肇事後停留現場，於台北市政府警察局大安分局交通分隊
    員警獲報（未報明肇事者姓名）前往現場處理時，在未有偵
    查犯罪職權之機關或公務員發覺前，甲○○在場自首肇事，
    進而接受本次裁判。
二、案經乙○○訴請臺灣臺北地方法院檢察署檢察官偵查起訴。
    理  由
一、證據能力部分：
    (一)按被告以外之人於審判外之言詞或書面陳述，除法律有規
      定者外，不得作為證據。被告以外之人於偵查中向檢察官
      所為之陳述，除顯有不可信之情況外，得為證據；又被告
      以外之人於審判外之陳述，雖不符前四條之規定，而經當
      事人於審判程序同意作為證據，法院審酌該言詞陳述或書
      面陳述作成時之情況，認為適當者，亦得為證據，當事人
      、代理人或辯護人於法院調查證據時，知有第一百五十九
      條第一項不得為證據之情形，而未於言詞辯論終結前聲明
      異議者，視為有前項之同意，刑事訴訟法第一百五十九條
      第一項、第一百五十九條之一第二項、第一百五十九條之
      五分別定有明文。
    (二)查本件關於告訴人乙○○於檢察官偵查中所為之陳述，固
      係被告以外之人於審判外所為之言詞陳述，然告訴人於檢
      察官偵查中，經檢察官諭知證人有具結之義務及偽證之處
      罰並命朗讀結文具結擔保其證言之真實性後（見他字卷第
      三十八頁至第三十九頁），以證人身分，於檢察官面前完
      整、連續陳述其親身經歷，且查無違法取證之瑕疵存在，
      應無顯不可信之情形，引用上開證人於檢察官面前所為陳
      述作為證據應屬適當，依刑事訴訟法第一百五十九條之一
      第二項之規定，自均得為證據。
    (三)而卷附之道路交通事故現場圖、道路交通事故調查報告表
      、系爭交岔路口號誌時相表，均係員警接獲報案後抵達肇
      事現場，依法執行實施勘察等職務後所製作以紀錄當時實
      見現場情形之紀錄文書，並無證據證明有何虛偽不實或明
      顯瑕疵等顯不可信存在，依刑事訴訟法第一百五十九條之
      四第一款之規定，自皆有證據能力；至卷附告訴人所提出
      之台北市立聯合醫院仁愛院區診斷證明書及其病歷資料，
      則為醫師於執行醫療業務時所需製作之證明文書、紀錄文
      書，復無證據顯示該診斷證明書及病歷資料存有詐偽或虛
      飾之情事，核無刑事訴訟法第一百五十九條之四第二款所
      定顯有不可信之特別情況，應得為證據。
二、訊據被告甲○○固不否認其於上開時間駕駛上開車輛沿臺北
    市○○○路○段西往東方向行駛，途經臺北市○○○路○段
    與基隆路二段交岔路口時，與告訴人所騎乘沿臺北市○○路
    ○段南往北方向直行之上開機車發生車禍，告訴人因而受有
    上開傷害等情，惟矢口否認有何業務過失傷害之行為，並辯
    稱：案發時，伊係依據燈號直行，並無闖紅燈，應係告訴人
    闖紅燈云云，經查：
  　(一)被告為職業計程車司機，係從事業務之人，於九十五年二
  　  月一日上午六時四十五分許，駕駛車牌號碼九Ａ─七０六
    　號營業用小客車，沿臺北市大安區○○○路○段西往東方
  　  向行駛，途經臺北市○○○路○段與基隆路二段交岔路口
  　  時，與告訴人沿著臺北市○○路○段南往北方向直行騎駛
      之車牌號碼ＤＯＴ─二九０號輕型機車發生碰撞，告訴人
      人車倒地，因而受有右膝挫傷、臀部挫傷之傷害等事實，
      業據被告於本院審理時供認不諱，復經告訴人即證人乙○
      ○於偵訊及本院審理中到庭證述明確可按（見他字卷第三
      十八頁至第三十九頁，本院九十六年十月十五日審理筆錄
      ），且有道路交通事故現場圖、臺北市立聯合醫院仁愛院
      所出具之診斷證明書、病歷資料在卷可參（見他字卷第二
      十四頁、第二十七頁，本院卷第十二頁至第十六頁），自
      堪信上開事實為真實。
  　(二)本案車禍之發生究係因被告或告訴人闖紅燈所致一節，證
      人即告訴人乙○○固於警詢、檢察官偵查中以及本院審理
      時結證稱：案發當天伊是要騎機車前往臺北市○○路上班
      ，原本沿和平東路騎駛，在和平東路三段與基隆路二段交
      岔路口待轉，所以在基隆路二段路口停等紅燈，等到最近
      的號誌轉為綠燈，前面路口都沒車，且與伊同向騎腳踏車
      的小姐也開始前行，伊才起步通過該交岔路口，騎到高架
      橋下面，突然就被撞倒在地，撞擊點應該是被告靠左側的
      車頭撞到伊機車坐墊後面位置，撞擊後機車還被推到另一
      頭等語（見他字卷第三十頁、第三十八頁至第三十九頁，
      本院九十六年十月十五日審理筆錄），然此為被告堅詞否
      認，並辯稱：伊駕駛計程車沿臺北市○○○路西往東方向
      行駛，途經臺北市○○○路與基隆路二段交岔路口時，伊
      看到伊所應遵行之號誌顯示綠燈，就繼續直行，但就與告
      訴人發生車禍等語，然觀諸卷附道路交通事故現場圖、道
      路交通事故補充資料表及時相表，僅能分別說明發生車禍
      之地點、被告與告訴人所駕駛之車輛受損狀況及本案交岔
      路口之交通號誌運作情形，並無法證明本案車禍發生究係
      因何人闖紅燈所致，復無現場目擊證人或其他證據可供調
      查，就被告及告訴人各執一詞互指對方闖紅燈之陳述均乏
      客觀證據資料以供佐證，是本院自無從認定本案車禍之發
      生究係因被告或告訴人闖紅燈所致。
    (三)而依據告訴人上開證述內容，參佐以本案車禍發生後，告
      訴人之機車係倒置在被告所駕駛之車輛左前方，案發處留
      有告訴人機車之刮地痕五點六公尺，且係從被告所駕駛車
      輛左前方西南往東北方向延伸一節，亦有道路交通事故現
      場圖及道路交通事故補充資料表在卷可參，從而依據本案
      車禍發生後告訴人機車倒置位置、現場留有告訴人機車刮
      地痕等客觀跡證以觀，告訴人所述係遭被告車頭撞擊一情
      與實情相符而堪採信，被告對於其車輛前保險桿與告訴人
      機車左側車身發生碰撞一情，亦於警詢及本院審理時均坦
      認不諱（見他字卷第三十一頁，本院九十六年十月十五日
      審理筆錄），應認確係被告所駕駛之車輛車頭前側撞擊告
      訴人所騎乘機車左後側車身。細觀卷附之道路交通事故現
      場圖、道路交通事故調查報告表，本件肇事路口即臺北市
      ○○○路三段與基隆路二段交岔路口），均係雙向三線車
      道，其中基隆路二段南往北方向車道寬十點八公尺（各線
      車道寬四點三公尺、三點三公尺、三點二公尺）、和平東
      路三段西往東方向車道寬十一點二公尺（四點六公尺、三
      點二公尺、三點四公尺）；而被告所駕駛之營業小客車撞
      及告訴人機車之地點，係位於基隆路二段南往北方向最外
      側車道與和平東路三段西往東方向最外側車道之交會處，
      車禍發生處距離和平東路三段路邊邊線約五點六公尺之距
      離，亦即車禍發生當時告訴人之機車從停止線前行至少五
      點六公尺以上，而已進入該交岔路口；又被告係以車頭撞
      及告訴人之機車左後側，可見當時告訴人之機車已經進入
      路口一段時間，而依告訴人所證：原本在停等紅燈，燈號
      變成綠燈後才慢慢起步前行等語，衡以一般機車起步行駛
      時，速度均較始終行進之速度緩慢，故不論當時被告之號
      誌是否為綠燈，如其於通過交岔路口時能注意車前狀況，
      謹慎行進，自有足夠之時間查知告訴人之機車自右方行駛
      而來，進而採取必要之安全措施以避免車禍發生，惟被告
      自承：看到右邊有影子過來，事情就發生等語（見他字卷
      第三十一頁），足見被告駕車行經上開路口時，疏於注意
      前方左右兩側來車之行車動態即貿然前駛，致肇本件車禍
      甚明。
    (四)按車輛行駛時，駕駛人應注意車前狀況，並隨時採取必要
      之安全措施，道路交通安全規則第九十四條第三項定有明
      文，被告駕車自應注意上開規定。而案發時天候為晴天、
      光線為日間自然光線，視距良好、無障礙物，路面鋪裝柏
      油，路面狀態乾燥、無缺陷，無不能注意之情事，在交岔
      路口往來車輛，尤須注意上開規定避免肇事，被告於案發
      時，本應依上開規定注意車前狀況以隨時採取必要之安全
      措施，不能因自信未闖紅燈即可不注意車前狀況並隨時採
      取必要之安全措施，被告竟仍疏未依規定注意車前狀況以
      隨時採取必要之安全措施，致使其所駕駛之車輛前側撞擊
      告訴人所騎乘機車左側，告訴人因而人車倒地並受有如事
      實欄所述之傷害，被告就告訴人上開傷害之產生，顯有過
      失且具有相當因果關係。至於本案雖經檢察官送請臺北市
      車輛行車事故鑑定委員會鑑定，認目前跡證仍不足以明確
      判斷就係第三或第一時相發生，雙方均涉嫌違反號誌管制
      ，有該委員會九十六年三月二十八日北鑑審字第０九六三
      ００八五０００號函附卷可參（見偵字卷第十一頁至第十
      四頁），然本件現場跡證未明，且告訴人及被告各執一詞
      ，復無現場目擊證人或其他證據可供調查，是以臺北市車
      輛行車事故鑑定委員會所為上開不確定推測之鑑定意見，
      當無法採為本院論罪之基礎，而由本院依據調查證據所得
      自行認定事實並為法律上之判斷，本件既已足認定被告上
      開過失，自不因未鑑定究係何人未依號誌指示行駛而影響
      上開過失之認定。
    (五)綜上所述，本件事證明確，被告上揭犯行足可認定，應依
      法論科。
三、查被告行為後，刑法及刑法施行法部分條文業經修正公布，
    並均於九十五年七月一日施行。修正後刑法第二條第一項之
    規定，係規範行為後法律變更所生新舊法律比較適用之準據
    法，於修正後刑法施行後，應適用修正後刑法第二條第一項
    規定之「從舊從輕」之原則為比較；修正後刑法第二條第二
    項，則為同條第一項之特別規定，於修正後刑法施行後，關
    於非拘束人身自由之保安處分，應依修正後刑法第二條第二
    項之規定，適用裁判時之法律。又修正後刑法第三十五條，
    乃刑之重輕之法定次序與標準，應適用裁判時之修正後刑法
    第三十五條之規定。修正後刑法第二條第一項係採「從舊從
    輕」原則，適用最有利於行為人之法律。既曰法律，自較刑
    之範圍為廣；除法律有特別規定者（如修正後刑法第二條第
    二項非拘束人身自由之保安處分適用裁判時法，修正後刑法
    施行法第九條之三規定之情形），應依其規定；或事關執行
    之緩刑之宣告，或犯罪在刑法修正施行前，自首在刑法施行
    後之自首部分，或程序之規定（程序從新，如刑法第四十條
    沒收宣告之程序規定），應適用裁判時之修正後刑法之規定
    外；依修正後刑法第二條第一項比較時，應就「罪、刑」有
    關之共犯、未遂犯、連續犯、牽連犯、結合犯以及累犯加重
    、自首減輕暨其他法定加減原因（如身分加減）與加減例等
    一切情形，綜其全部之結果而為比較後，予以整體適用，不
    能割裂而分別適用有利益之條文。關於易科罰金之折算標準
    、易服勞役之折算標準及期限、罰金與死刑是否併予執行、
    多數有期徒刑定應執行之刑時之最高刑期之限制等之修正，
    事涉行為人易刑折算標準金額之多寡與期限之長短及定執行
    刑時能否就罰金刑併予執行或有期徒刑定應執行之刑時最高
    度之限制，亦均屬依修正後刑法第二條第一項所應比較適用
    法律之範圍。拘束人身自由之保安處分，並非屬修正後刑法
    第二條第二項規定應適用裁判時法之範圍，除有特別規定者
    外，亦屬應依修正後刑法第二條第一項比較適用之法律；從
    刑附屬於主刑，除法律有特別規定者外，依主刑所適用之法
    律（以上參考最高法院九十五年五月二十三日刑事庭第八次
    會議決議及最高法院二十四年上字第四六三四號、二十四年
    上字第五二九二號、二十七年上字第二六一五號判例）。其
    次，法律有變更而須為新、舊法之比較以定其適用之目的，
    厥唯保障行為人之既有法律地位不致因法律之修正而惡化或
    受到更不利益之結果並兼謀行為人之利益，此為最高之價值
    ，非必斤斤於法律體系適用之完整性，況或基於法規之性質
    ，如程序性之法律、事涉執行之緩刑規定，依法理係均應適
    用新法，或因法律另有規定，如修正後刑法第二條第二項規
    定「非拘束人身自由之保安處分係適用裁判時之法律」，修
    正後刑法施行法第三條之一第二項規定「於九十四年一月七
    日刑法修正施行前犯併合處罰數罪中之一罪，且該數罪均符
    合第四十一條第一項得易科罰金之規定者，適用九十年一月
    四日修正之刑法第四十一條第二項規定」，即有此情形係一
    律適用行為時法之舊法，由是可見遇有法律修正而須選擇適
    用新法或舊法時，應依法規之性質或視法律之規定各自決之
    ，不受其他法規如何適用之羈絆，在選法適用時，本即寓有
    可據個別之特性而割裂分別適用新法或舊法之容許性，縱令
    須為利、弊之比較以定如何適用之法規亦無不同，至數項經
    修正之法律須整體比較以同其新、舊法之適用俾維持法律體
    系之完整性，核係各該法律在適用上因具「依附及相互關聯
    」之特性使然，非屬新、舊法應比較利、弊藉資保障行為人
    之既有法律地位兼謀其利益之立法意旨所必然。準此以解，
    就「罪、刑」有關之規定諸如共犯、未遂犯、連續犯、牽連
    犯、結合犯以及累犯加重、自首減輕暨其他法定加減原因（
    如身分加減）與加減例等一切情形，應綜其全部之結果而為
    比較後，予以整體適用，不能割裂而分別適用有利益之條文
    ，固如前述，惟究其緣由，實係著眼於因各該規定皆涉及犯
    罪之態樣、階段、罪數、法定刑得或應否加、減暨加減之幅
    度，並進而影響法定刑或處斷刑之範圍，換言之，各該「罪
    、刑」之規定須經綜合考量整體適用後，方能據以限定法定
    刑或處斷刑之範圍，嗣始得於該範圍內為一定刑之宣告，易
    詞以言，個別宣告刑雖屬單一之結論，然實係經綜合考量整
    體適用各相關「罪、刑」規定之所得，因之，宣告刑所據以
    決定之各相關「罪、刑」規定，顯具適用上之「依附及相互
    關聯」之特性，自須同其新、舊法之適用，第查，「易刑」
    或「定執行刑」係規範宣告刑得或應如何執行之法律，核屬
    為刑之宣告後始生應否適用問題之規定，非屬宣告刑所據以
    決定因而須先行確定如何適用新、舊之法規，依其性質，在
    未為刑之宣告前亦無可能確定應否適用而預先選定須適用新
    或舊法，復無此必要，不寧唯是，該規定所涵攝之「小前提
    」係「宣告刑」，猶與「罪、刑」規定涵攝之「小前提」為
    「歷史社會事實」迥異，職是，「易刑」及「定執行刑」之
    規定，不論涵攝之「小前提」、決定應否適用之階段及適用
    後所得之法律效果，與「罪、刑」之規定皆不相侔，與之顯
    不具適用上之「依附及相互關聯」之特性，依前述，要毋須
    與「罪、刑」之規定同其新、舊法之適用，自得秉其本身之
    性質而各據應涵攝之「小前提」為新、舊、利、弊之比較後
    個別定其法律之適用，尤應敘明。茲首就與本案有關且於為
    刑之宣告前須先行及連帶確定應如何適用之法律修正情形列
    述如下：
　　(一)修正前刑法第三十三條第五款規定「罰金：（銀元）一元
  　　以上。」，復依罰金罰鍰提高標準條例第一條前段規定提
      高為十倍，折算新台幣為三十元；修正後刑法第三十三條
      第五款規定「罰金：新臺幣一千元以上，以百元計算之。
       」 ；次查，刑法分則各條文所定之罰金刑，其幣別原為
      「銀元」，又倘非屬七十二年六月二十六日至九十四年一
      月七日間新增或修正之條文，所定罰金數額並依罰金罰鍰
      提高標準條例第一條前段規定提高為十倍，惟依九十五年
      六月十四日修正公布、同年七月一日施行之中華民國刑法
      施行法第一條之一：「中華民國九十四年一月七日刑法修
      正施行後，刑法分則編所定罰金之貨幣單位為新臺幣。九
      十四年一月七日刑法修正時，刑法分則編未修正之條文定
      有罰金者，自九十四年一月七日刑法修正施行後，就其所
      定數額提高為三十倍。但七十二年六月二十六日至九十四
      年一月七日新增或修正之條文，就其所定數額提高為三倍
      。」，現行刑法中，有關於罰金刑之計算單位及其最低度
      刑之規定已有修正，自屬法律變更。
    (二)關於刑法第六十二條自首之規定，原規定「對於未發覺之
      罪自首而受裁判者，減輕其刑。但有特別規定者，依其規
      定。」，後修正為「對於未發覺之罪自首而受裁判者，得
      減輕其刑。但有特別規定者，依其規定。」，是修正前刑
      法第六十二條前段關於自首之規定係「必減事由」，新修
      正刑法第六十二條前段關於自首之規定則為「得減事由」
      ，此雖屬刑罰裁量之事項，惟既影響行為人之刑罰法律效
      果，應屬法律變更之範疇，而有刑法第二條第一項之適用
      ；且關於自首之新舊法比較，因自首之性質無關可罰性之
      判斷或法律效果之形成，故其變更應非以行為時為判斷基
      準，而應依「自首時」作為判斷之基準。
    (三)就罰金刑之加減例，修正前刑法第六十八條規定「拘役或
      罰金加減者，僅加減其最高度」，修正後刑法第六十七條
      則規定「有期徒刑或罰金加減者，其最高度及最低度同加
      減之」，並刪除第六十八條有關罰金刑加減之規定，進言
      之，經修正後，罰金之最低度刑亦在加減之列。
    (四)本件被告係犯刑法第二百八十四條第二項前段之業務過失
      傷害罪，法定刑為一年以下有期徒刑、拘役或（銀元）五
      百元以下罰金，復非屬七十二年六月二十六日至九十四年
      一月七日間新增或修正之條文，是以依被告行為時法，法
      定罰金刑之最高、低額各為新台幣一萬五千元、三十元，
      如遇加重或減輕事由，僅就最高額加重或減輕；惟依裁判
      時法，法定罰金刑之最高、低額則分別為新台幣一萬五千
      元、一千元，如遇加重或減輕事由，則最高度及最低度同
      加減之。而被告於具有偵查職務之公務員據報前往現場處
      理時，尚不知被告姓名，被告在場隨即主動承認為肇事者
      ，並不逃避裁判等情（詳如後述），已符合自首之要件，
      依據修正前刑法第六十二條前段規定，應減輕其刑（係必
      減），然修正後刑法第六十二條前段僅規定「得減輕其刑
      」，交由法院為裁量。經綜合比較結果，修正後之規定顯
      非較修正前之規定對其有利，因之，依現行即修正後刑法
      第二條第一項前段規定，此部分自應整體適用修正前刑法
      之有關規定，合先敘明
四、被告於事發時擔任計程車司機，以駕車載客為業，係從事駕
    駛業務之人，其因駕駛過失致告訴人受傷，核其所為，係犯
    刑法第二百八十四條第二項前段之業務過失傷害罪。又被告
    肇事後留在現場等候員警到場處理，且在警方接獲報案前往
    現場處理而尚未發覺犯罪前，即當場向警方表示其為肇事人
    而自首等情，有臺北市○○○○○道路交通事故肇事人自首
    情形紀錄表在卷可參（見他字卷第三十五頁），復受本院之
    裁判，是以被告係對於未經發覺之罪自首而受裁判，應依修
    正前刑法第六十二條前段規定，減輕其刑，至於被告雖否認
    有過失，係屬訴訟上防禦權之行使，不影響自首之效力，特
    予說明。爰審酌被告以駕駛營業用小客車為業，本負有較高
    注意義務，卻於通過交岔路口時，疏未注意前方左右兩側來
    車即貿然前行，肇致本件車禍發生，駕駛態度至為輕忽，過
    失情節非輕，所造成告訴人之傷害、損害，肇事後雖不逃避
    ，向員警自首並接受裁判，然迄今卻未與告訴人達成民事上
    和解、在庭上應對之犯罪後態度等一切情狀，量處如主文所
    示之刑。次按，刑法易科罰金之規定亦經修正，修正前刑法
    第四十一條第一項前段規定：「犯最重本刑為五年以下有期
    徒刑以下之刑之罪，而受六個月以下有期徒刑或拘役之宣告
    ，因身體、教育、職業、家庭之關係或其他正當事由，執行
    顯有困難者，得以一元以上三元以下折算一日，易科罰金。
    」，此折算標準並應適用修正前罰金罰鍰提高標準條例第二
    條規定，就其原定數額提高為一百倍折算一日，亦即被告行
    為時之易科罰金折算標準，應以銀元一百元以上三百元以下
    之數額折算一日，經換算為新臺幣，則應以新臺幣三百元以
    上九百元以下折算一日。惟九十五年七月一日施行之刑法第
    四十一條第一項前段規定：「犯最重本刑為五年以下有期徒
    刑以下之刑之罪，而受六個月以下有期徒刑或拘役之宣告者
    ，得以新臺幣一千元、二千元或三千元折算一日，易科罰金
    」，於同日並廢除罰金罰鍰提高標準條例第二條之規定，亦
    即係以新台幣一千元、二千元或三千元折算一日，經比較結
    果，修正後之規定顯非較有利於行為人，依修正後刑法第二
    條第一項前段規定，此部分應適用行為時法，爰依修正前刑
    法第四十一條第一項前段、修正前罰金罰鍰提高標準條例第
    二條規定，併諭知對被告所宣告之刑易科罰金之折算標準。
    又被告犯行之犯罪時間係於九十六年四月二十四日前，且其
    係於中華民國九十六年罪犯減刑條例施行後之九十六年七月
    十日始經本院通緝，非屬同條例第五條規範施行前經通緝之
    情形，尚無同條例所定不得減刑之要件，爰依同條例第二條
    第一項第三款、第九條規定減其宣告刑二分之一，並依同條
    例第九條規定併諭知易科罰金之折算標準，以資懲儆。
五、據上論斷，應依刑事訴訟法第二百八十四條之一、第二百九
    十九條第一項前段，修正後刑法第二條第一項前段，刑法第
    二百八十四條第二項前段，修正前刑法第六十二條前段、第
    四十一條第一項前段，刑法施行法第一條之一第一項、第二
    項前段，修正前罰金罰鍰提高標準條例第二條，中華民國九
    十六年罪犯減刑條例第二條第一項第三款、第七條、第九條
　  ，判決如主文。
本案經檢察官郭麗娟到庭執行職務。
中　　華　　民　　國　　96　　年　　10　　月　　29　　日
　　　　　　　　　  台灣台北地方法院交通法庭
                            法　官　何俏美
上正本證明與原本無異。
如不服本判決，應於判決送達後10日內向本院提出上訴狀（應抄
附繕本）。告訴人或被害人如對於本判決不服者，應具備理由請
求檢察官上訴，其上訴期間之計算係以檢察官收受判決正本之日
期為準。
                            書記官  林曉郁
中　　華　　民　　國　　96　　年　　10　　月　　29　　日
附錄本案論罪科刑法條全文
中華民國刑法第284條
因過失傷害人者，處 6 月以下有期徒刑、拘役或 5 百元以下罰
金，致重傷，處 1 年以下有期徒刑、拘役或 5 百元以下罰金。
從事業務之人，因業務上之過失傷害人者，處 1 年以下有期徒刑
、拘役或1 千元以下罰金，致重傷者，處 3 年以下有期徒刑、
 拘役或 2 千元以下罰金。
